臺灣高等法院刑事判決
110年度上易字第98號
上  訴  人  
即  被  告  鄭元程

上列上訴人因竊盜案件，不服臺灣新北地方法院109年度審易字
第334號，中華民國109年6月12日第一審判決（起訴案號：臺灣
新北地方檢察署），提起上訴，本院判決如下：
    主  文
上訴駁回。
    事  實
一、鄭元程意圖為自己不法之所有，基於竊盜之犯意，於民國10
    8 年9 月11日04時40分許，騎乘車牌號碼000-0000號普通重
    型機車（下稱上開機車）至新北市○○區○○路0 段000 號前，
    徒手竊取郭金龍住處門前吊掛之衣物5 件（價值約新臺幣30
    00元），得手後旋即騎乘上開機車離開現場返回住處。嗣經
    郭金龍發現衣物遭竊報警處理，經警調閱相關監視器錄影畫
    面後，方循線查悉上情。
二、案經郭金龍訴由新北市政府警察局樹林分局報請臺灣新北地
    方檢察署檢察官偵查起訴。
    理  由
壹、程序部分：
　　本判決以下所引具傳聞性質之各項供述證據，經本院於審理
    期日調查證據時提示並告以要旨後，未據當事人於言詞辯論
    終結前就證據能力部分有所異議，經審酌該言詞陳述或書面
    陳述作成時之情況，該等證據並無違背法定程序取得或顯不
    可信之情形，以之作為證據均屬適當，依據刑事訴訟法第15
    9條之5規定，自應認為均有證據能力。至其餘認定事實所引
    用之非供述證據，並無證據證明係公務員違背法定程序所取
    得，且就本案待證事項復具有相當關連性，亦無刑事訴訟法
    第159條之4顯有不可信之情況與不得作為證據之情形，且經
    本院於審理期日依法進行證據之調查、辯論，依同法第158
    條之4規定之反面解釋，亦均應有證據能力。
貳、實體部分：
一、認定犯罪事實之證據及理由：
　　訊據被告固不否認上開機車為其所有，且於108 年9月11日0
    4至05時許，從桃園朋友住處騎乘上開機車返家，至同日6 
    時許方抵達住處，也未將上開機車借給他人使用之事實。然
    矢口否認竊盜犯行，辯稱：我當天機車鑰匙可能忘記拔下，
    機車鑰匙鎖頭也壞掉了，別人可以輕易打開，我不知道是誰
    會騎我的機車去偷衣服云云。經查：
  ㈠告訴人郭金龍吊掛於門口前之衣物5 件於上揭時、地，遭人
    竊取之事實，業經證人即告訴人郭金龍於警詢及偵查中證述
    明確（見108 年度偵字第33635 號卷，下稱偵卷，第11至12
    頁、第55頁），並有該住處門口監視器錄影畫面翻拍照片7
    張在卷可佐（見偵卷第13至16頁）。上開衣服被竊當時，行
    為人係騎乘上開機車到場，上開機車亦為被告所有一節，亦
    有相關監視器錄影畫面翻拍照片2 張及車輛詳細資料報表1 
    紙在案可參（見偵卷第16頁、第18頁、第33頁），此部分事
    實，首堪認定。
  ㈡證人郭金龍於警詢及偵查中證稱略以：該人騎機車到我家門
    口，頭戴深色安全帽、配戴口罩、身穿米色洋裝，身形矮矮
    胖胖的，背很寬厚一節明確（見偵卷第11至12頁、第55頁）
    ，核與該處監視器錄影畫面內容相符，且有上開錄影畫面翻
    拍照片7 張可證。而被告先前也有竊取女性衣物，穿著女性
    衣物之前科紀錄，有臺灣桃園地方檢察署檢察官105 年度偵
    字第26346 號起訴書及照片1 張在卷可稽（見偵卷第31頁、
    第83至84頁），且被告壯碩、背寬厚之身形與上述行為人身
    形一致之情狀，亦有被告個人正面、背面全身照片4 張附卷
    可考（見偵卷第65至67頁）。參以本件行為人竊盜得手後，
    係騎乘上開機車行經中山路3 段、中山路2 段、中華路、福
    順街、太平路150 巷、太元街、東華街、東榮街、八德街等
    路口後，返回被告位於○○街○○之○○ 號住處，並將上開機車
    停放於被告住處門口一節，有相關路口監視器錄影翻拍照片
    及新北市政府警察局樹林分局108 年12月23日新北警樹刑字
    第1083961497號函檢附之職務報告1 份及被告住處附近照片
    共4 張在卷可證（見偵卷第16至26頁、第73至81頁）。由本
    件行為人上開身形、犯罪習性及行為模式，與所騎乘之機車
    等犯罪情節綜合可證，被告當為本案竊盜之行為人無誤。是
    被告上訴意旨辯稱，不知道是誰騎乘上開機車竊盜衣服云云
    ，顯係事後卸責之詞，並無理由。
  ㈢被告上訴意旨辯稱：當天機車鑰匙可能忘記拔下，機車鑰匙
    鎖頭也壞掉了，別人可以輕易打開，我不知道是誰會騎我的
    機車去偷衣服云云。然而，既然竊車者與被告並不相識、也
    無關係，何需冒險竊取上開機車，進而為本案犯行後，猶特
    意將機車返還被告，縱使其僅為掩飾真實身份而無意取得上
    開機車，該人亦可隨意將機車棄置路邊，無須再次冒險將機
    車返。又行為人竊取衣物得手後，乃係騎乘上開機車一路行
    經中山路3 段、中山路2 段、中華路、福順街、太平路150 
    巷、太元街、東華街、東榮街、八德街等路口後，方返回被
    告位於○○街○○之○○號住處，行車距離不短；而本案竊盜得手
    時間乃該日04時50分許（見偵卷第13頁），返回被告住處之
    時間則為05時23分許（見偵卷第81頁），顯見行為人得手後
    尚騎乘上開機車在外處兜轉約30分鐘，倘被告所述為真，行
    為人何以不擔心在這段時間中，其竊用機車之舉遭被告察覺
    ，而使其借用他人機車掩飾真實身份之目的落空？再者，被
    告所稱當日04至05時許自桃園朋友住處返家，至6 時許方抵
    達住處之情，雖與其自稱「陳正樺」之友人於偵查中當庭經
    同署檢察官電訪時所稱：當日04至05時許，他與被告一起從
    桃園大園區回到平鎮區，被告約5 時許回到平鎮區，之後被
    告就騎機車離開了一語（見偵卷第62至63頁），大致相符，
    但上開友人「陳正樺」證述並未經具結，而於原審審理中，
    被告卻表示證人不願提供聯絡方式、也無意到庭作證（見原
    審卷第190 頁），則上開證人陳述之真實性在無偽證罪之擔
    保下，顯然不足採信。縱然被告與友人「陳正樺」所述為真
    ，則本案發生時（即04時40至50分許），被告與上開機車應
    尚返家途中，則上開機車遭竊地點豈是被告所述之其住處前
    ？而若上開機車遭竊用之地點乃桃園，則被告隨後豈能騎乘
    上開機車返家，更遑論本案行為人乃得手後逕自騎乘上開機
    車返回被告住處？可見本案卻係被告當日04時許騎乘上開機
    車返家途中，行經上開○○路○○ 段○○ 號前時，見衣物吊掛於
    門外，始起意著手行竊，得手後逕自駕駛上開機車返家無訛
    。是被告上訴意旨辯解，無非係屬所謂「幽靈抗辯」，顯無
    調查之可能性，自無從為有利於被告之證明，亦無理由。
  ㈣綜上證據及理由，本件被告所犯事證明確，被告上訴意旨所
    辯，並無理由，自應依法論科。
二、論罪科刑及沒收部分：
　㈠核被告所為，係犯刑法第320 條第1 項之竊盜罪。
　㈡被告竊得之衣物5 件，係屬被告之犯罪所得，均未據扣案，
    且尚未實際合法發還或賠償告訴人，宣告沒收亦無過苛、欠
    缺刑法上之重要性、犯罪所得價值低微，或為維持受宣告人
    生活條件之必要等情形，爰依刑法第38條之1 第1 項前段及
    第3 項之規定宣告沒收，並於全部或一部不能沒收或不宜執
    行沒收時，追徵其價額。　　　　　
三、駁回被告上訴之理由：
　　本件被告上訴意旨所辯不可採之理由，業據本院指駁如上，
    原審判決同此認定，以被告所犯事證明確，據以論罪科刑，
    並無違誤。爰以被告之行為人責任為基礎，審酌被告意圖為
    自己不法所有之犯罪動機與目的，竊取他人財物之犯罪手段
    ，且參酌被告於105至107 年間尚有其他竊盜案件，業經法
    院判處罪刑之素行紀錄，顯然對他人財產權欠缺尊重，所為
    應予非難。再兼衡被告犯後態度、本案所竊得之財物價值、
    自述之智識程度、勉持之家庭經濟狀況等一切情狀，亦堪認
    原審判決量刑時，亦已具體審酌刑法第57條所定之事項，而
    量處如原審判決主文所示之刑，並諭知如易科罰金之折算標
    準，亦屬妥適。被告上訴意旨請求從輕量刑，在原審量刑因
    子並無變更之情況下，自屬無理由，應併予駁回。
據上論斷，應依刑事訴訟法第368條，判決如主文。
本案經檢察官王聖涵、許慈儀提起公訴，檢察官洪威華到庭執行
職務。
中　　華　　民　　國　　110 　年　　3 　　月　　3 　　日
                  刑事第十九庭  審判長法　官  曾淑華
                                      法　官  許文章
                                      法　官  陳文貴
以上正本證明與原本無異。
不得上訴。
                                      書記官俞妙樺
中　　華　　民　　國　　110 　年　　3 　　月　　3 　　日
附錄：本案論罪科刑法條全文
刑法第320 條第1 項
意圖為自己或第三人不法之所有，而竊取他人之動產者，為竊盜
罪，處5年以下有期徒刑、拘役或50萬元以下罰金。